臺灣高等法院刑事判決
109年度上訴字第599號
上  訴  人    
即  被  告  陳國帥  



選任辯護人  張耀天律師
上列上訴人即被告因違反商業會計法等案件，不服臺灣新北地方
法院一０八年度訴字第四六八號，中華民國一０八年十一月廿七日
第一審判決（起訴案號：臺灣新北地方檢察署一０七年度偵字第
二四八六三號），提起上訴，本院判決如下：
    主  文
原判決撤銷。
陳國帥共同犯填製不實會計憑證罪，累犯，處有期徒刑肆月，如
易科罰金，以新臺幣壹仟元折算壹日。　
　　事實及理由
一、經本院審理結果，認第一審以被告陳國帥共同犯商業會計法
    第七十一條第一款之填製不實會計憑證罪，依累犯（不加重
    ）判處有期徒刑八月，認事用法均無不當，除因被告業於本
    院坦認犯行不諱外，餘均引用第一審判決書記載之事實及證
    據、理由（如附件）。
二、被告上訴意旨略以：被告願認罪，但因家有五歲幼子及八十
    三歲高齡母親待養，且前因另案遭收押，致工作及收入一度
    停擺，又適逢疫情，景氣不佳，雖其非實際逃漏稅捐者，但
    仍憚力週轉籌得與檢察官協商之五十萬元（新台幣，下同）
    以公益捐之方式繳交國庫，填補稅捐短收損害之責，請依原
    與檢察官協商結果，予得易科罰金之刑等語。跉　
三、經查，本案業經被告供承不諱，且與檢察官取得繳交公庫五
    十萬元之認罪共識，並確已依約陸續繳交國庫公益金五十萬
    元，此有台銀滙款申請書四件在卷（上訴卷第165 、181 、
    189 、219 頁)可按，檢察官亦同意予易科之刑，原判決因
    未及審酌，而由本院撤銷改判。　　
四、爰審酌被告前有詐欺、煙毒、妨害兵役等前科紀錄，素行非
    佳，國中肄業，家中尚有幼子、老母待養之學歷及家庭生活
    狀況，本案圖利與人開設公司，提供不實統一發票四十八張
    ，供他人為進項憑證逃漏營業稅之犯罪動機、手段、方法，
    逃漏稅結果，犯後已供承不諱，態度良好，並繳交公益金五
    十萬元，參以同案共犯經判處三月徒刑在案等一切情狀，乃
    量處如主文所示之刑，並諭知易科罰金之折算標準，以示薄
    懲。　　
五、據上論斷，應依刑事訴訟法第三百六十九條第一項前段、第
    三百七十三條，刑法第四十一條第一項前段，判決如主文。
本案經檢察官林秀敏到庭執行職務。
中　　華　　民　　國　一０九　年　  九　　月　 三十 　日
　　　　　　　　　刑事第四庭審判長法　官  陳筱珮
　　　　　　　　　　　　　　　　  法　官  羅郁婷
　　　　　　　　　　　　　　　　　法  官  陳玉雲
以上正本證明與原本無異。
如不服本判決，應於收受送達後20日內向本院提出上訴書狀，其
未敘述上訴之理由者並得於提起上訴後20日內向本院補提理由書
（均須按他造當事人之人數附繕本）「切勿逕送上級法院」。
                                  書記官  蔡麗春
中　　華　　民　　國　一０九　年　  九　　月　 三十 　日
附錄：本案論罪科刑法條全文　　　　　　　　　　　　　   
商業會計法第71條
商業負責人、主辦及經辦會計人員或依法受託代他人處理會計事
務之人員有下列情事之一者，處5 年以下有期徒刑、拘役或科或
併科新臺幣60萬元以下罰金：
一、以明知為不實之事項，而填製會計憑證或記入帳冊。
二、故意使應保存之會計憑證、會計帳簿報表滅失毀損。
三、偽造或變造會計憑證、會計帳簿報表內容或毀損其頁數。
四、故意遺漏會計事項不為記錄，致使財務報表發生不實之結果
    。
五、其他利用不正當方法，致使會計事項或財務報表發生不實之
    結果。